臺灣臺中地方法院民事裁定　　　　　　　　　　　　九十三年度聲字第一七五八號
　　異　議　人　甲○○
　　相　對　人　民安瓦斯實業股份有限公司
　　臨時管理人　丙○○
　　　　　　　　乙○○
右當事人間提存異議事件，異議人對於中華民國九十三年八月十六日本院提存所九十
三年度取字第二四七七號、九十三年度取字第二四七八號聲請取回提存物事件之處分
，提出異議，本院裁定如左：
    主      文
異議駁回。
程序費用由異議人負擔。
    理      由
一、本件異議意旨如附件異議狀所載。
二、按提存事件屬非訟程序，提存所就具體提存事件僅得依提存法及其施行細則之規
    定，依提存書上所載提存物受取人為形式上之審查。至於提存人或受取人間實體
    上權利義務法律關係則無審查權。查本件相對人臨時管理人乙○○於民國九十三
    年八月三日執本院執行處九十三年八月五日中院清九十三執夏字第二七０七七號
    執行命令，向提存所請求領取異議人所提供之擔保金（本院九十一年度存字第一
    六四六號擔保提存事件提供之擔保金新台幣（下同）六十七萬元、本院九十三年
    度存字第一三六二號擔保金一百七十萬元），合計二百三十七萬元，分別經本院
    提存所以九十三年度取字第二四七七號、九十三年度取字第二四七八號受理在案
    。查相對人所憑之該本院執行處九十三年八月五日中院清九十三執夏字第二七０
    七七號執行命令，其上載明債權人即相對人民安瓦斯實業股份有限公司（下稱民
    安瓦斯公司）之法定代理人為乙○○、丙○○，嗣本院執行處復於九十三年八月
    十三日以九十三年執夏字第二七０七七號函文更正上開執行命令之「法定代理人
    乙○○；法定代理人丙○○」為「臨時管理人乙○○，臨時管理人丙○○」，而
    相對人之臨時管理人乙○○於聲請領取本件提存物書時，並提出領取提存物請求
    書一式兩份、經濟部中部辦公室核發之變更登記事卡（其內記載依台灣台中地方
    法院九十二年四月十八日中院松民乙九十一聲一五七一字第三三五四八號函登記
    乙○○、丙○○二人為公司之臨時管理人）一份、臨時管理人印鑑證明書正本二
    份、身分證影本二份、本院九十一年度聲字第一五七一號選任丙○○、乙○○為
    民安瓦斯公司之臨時管理人之民事裁定影本一份為憑，而本院提存所為明暸相對
    人臨時管理人丙○○是否確有授權乙○○辦理領取本件提存物，復於九十三年八
    月十三日由提存所主任協同書記官親至台中縣豐原市○○路○段四七七巷六之一
    號相對人民安瓦斯公司處進行調查，經相對人臨時管理人乙○○之引導，復前往
    台中縣大雅鄉○○路一０六巷八號訊問丙○○本人，經當場勘驗，丙○○神智清
    醒，只是不能言語，能了解訊問人內容，但僅號以手勢表示，經訊問結果，丙○
    ○表示相對人臨時管理人乙○○所提出之領取提存物請求書上請求人姓名欄之丙
    ○○印章是其拿給乙○○，授權乙○○蓋章的，經本院書記官當場製作調查筆錄
    ，該調查筆錄並經丙○○核閱無誤後簽名。且丙○○之妻魏淑惠並在場經丙○○
    之指示，取出丙○○於九十三年七月二十二日所簽之「授權聲明書」（其上載明
    ：一、本人丙○○為受台灣台中地方法院九十一年度聲字第一五七一號民事裁定
    ，指定之民安瓦斯實業股份有公司臨時管理人。二、目前本人因中風行動不便，
    於復原期間，無法續擔任職務，有殘障手冊為憑。三、本人聲明於九十四年七月
    三十一日前，民安瓦斯實業股份有限公完全委由乙○○執行臨時管理人職務，並
    由乙○○負起完全法律責任，縱有文件須本人簽章者，亦僅係副署，責任完全由
    乙○○負責）一紙交本院提存所人員，由本院提存所人員將之影印取回附卷，此
    業經本院調閱上開提存案卷宗查核明確，並有各該調查筆錄、上開「授權聲明書
    」影本在卷可稽，本院提存所因而認乙○○業經丙○○合法授權，其以相對人臨
    時管理人兼代理人身分聲請領取提存物並已提出相關證明文件，依地方法院辦理
    提存作業流程表之規定審核結果，准予聲請人領取上開本院九十一年度存字第一
    六四六號、九十三年度存字第一三六二號提存事件之擔保金。異議人雖以其前於
    本院執行程序中業已指出乙○○有冒簽丙○○之事，竟不待執行法院調查，且提
    存所人員於九十三年八月十三日製作上開調查筆錄時未通知其到場，係勾串乙○
    ○製作不實筆錄云云，然按提存所作業如前所述，乃為形式上之審查已足，提存
    所僅須形式上審查執行名義之內容，並無調閱執行卷宗予以實質審查之必要，故
    其所謂提存所人員明知冒簽，仍勾串乙○○製作不實筆錄云云，乃係其個人臆測
    之詞，未能提出具體之事證用資證明，自非可採。又異議意旨另指陳：「９２．
    ３．２８丙○○尚未重度中風前一周，親筆辭去臨時管理人之狀證，既已達法院
    ，即生辭職效果」云云，惟查，相對人公司並未辦理辦更登記，有卷附之公司登
    記基本資料查詢可稽，則異議人所指丙○○親筆辭去臨時管理人一事縱認屬實，
    亦非本院提存所就形式上之審查可得知，況該丙○○究有無辭去臨時管理人，其
    辭職所生之效力如何，事涉實體法律關係之爭執，均非本於非訟屬性之提存所得
    以審認。本件領取提存物事件，既經相對人依地方法院辦理提存作業流程表之規
    定提出相關文件，經提存所為形式上之審查合於規定，故為准予相對人領取提存
    物之處分，並無不當。至於相對人臨時管理人丙○○與相對人內部之關係如何，
    已涉及實體上之認定，自非提存所形式上審查權限。從而，提存所為准予相對人
    領取提存物之處分，並無不當，異議人之主張，要無可取。
三、綜上所述，本院提存所之處分既無不當，則異議人之異議，為無理由，應予駁回
    。
四、依提存法第二十條第一項、民事訴訟法第九十五條、第七十八條，裁定如主文。
中　　　華　　　民　　　國　　九十三　　年　　　九　　　月　  　三十　　日
                                  臺灣臺中地方法院民事第二庭
~B法　　　官　吳幸芬
右正本證明與原本無異。
如不服本裁定，應於受送達後十日內向本院提出抗告書狀。
中　　　華　　　民　　　國　　九十三　　年　　　九　　　月　  　三十　　日
                                  書記官
